臺灣高雄地方法院刑事判決　　　　　　 100年度易字第1569號
公　訴　人　臺灣高雄地方法院檢察署檢察官
被　　　告　余明忠
選任辯護人　孫嘉男律師
上列被告因詐欺案件，經檢察官提起公訴（100年度偵字第9164
號），被告於本院準備程序中為有罪之陳述，本院告知被告簡式
審判程序之旨，並聽取當事人之意見後，經合議庭裁定依簡式審
判程序審理，判決如下：
    主  文
余明忠共同犯詐欺取財罪，共貳罪，各處有期徒刑貳月，如易科
罰金，均以新臺幣壹仟元折算壹日。應執行有期徒刑月，如易
科罰金，以新臺幣壹仟元折算壹日。
    事  實
一、余明忠因一時經濟窘迫，於民國98年6 月17日前某日時，經
    由報載分類廣告欄得悉貸款訊息，並依報載電話與真實姓名
    年籍不詳、自稱「葉先生」之成年男子聯絡後，明知該名「
    葉先生」及其所屬詐騙集團成員係從事詐財行為及提領他人
    遭該詐欺集團成員詐騙而匯款入指定帳戶之贓款，竟仍與「
    葉先生」及其所屬詐欺集團成員共同基於意圖為自己不法所
    有之犯意聯絡，允諾將自身向高雄縣岡山鎮農會所申設帳號
    0000000000000000號帳戶提供予該詐欺集團成員作為詐騙款
    項出入之用，同時擔任自該帳戶提領贓款之工作（即俗稱詐
    騙集團之「車手」角色），並分別與該詐騙集團成員共同實
    施下列犯行：
(一)、李秋雲於98年6 月17日前某日時，依詐騙集團所刊登上揭貸
    款廣告內容，主動撥打電話與「葉先生」聯絡欲辦理貸款，
    「葉先生」隨即以辦理貸款需先繳納貸款保證金、手續費為
    由，要求李秋雲匯款，致李秋雲陷於錯誤而經由中國信託自
    動櫃員機先後於98年6 月17日、同年8 月21日分別轉帳匯款
    新臺幣（下同）26,500元、23,000元及17,500元等3 筆款項
    至余明忠上開帳戶內，余明忠旋依「葉先生」指示持該帳戶
    提款卡經由自動櫃員機將上開詐得款項逐次提領完畢，並交
    付予「葉先生」，嗣因李秋雲察覺有異始報警處理。
(二)、呂月卿於98年7 月初某日時，依詐騙集團所刊登上揭貸款廣
    告內容，主動撥打電話與「葉先生」聯絡欲辦理貸款，「葉
    先生」隨即以辦理貸款需先繳納貸款保證費用為由，要求呂
    月卿匯款，致呂月卿陷於錯誤而經由自動櫃員機於98年7 月
    30日匯款22,500元進入余明忠上開帳戶內，余明忠依「葉先
    生」指示持該帳戶提款卡經由自動櫃員機將上開詐得款項提
    領交付予「葉先生」後，嗣「葉先生」為再度取信於呂月卿
    ，復以貸款申辦未成功為由，於翌日經由無摺存款之方式，
    將上開所詐得之部分款項即20,000元存入呂月卿所申設之中
    華郵政股份有限公司馬公中華路郵局帳號00000000000000號
    帳戶內，再於同年8 月3 日要求呂月卿匯款13,000元進入余
    明忠上開帳戶內，余明忠則再度依「葉先生」指示持該帳戶
    提款卡經由自動櫃員機將上開詐得款項提領交付予「葉先生
    」。嗣因呂月卿察覺有異報警處理，經警詢線追查後，始悉
    上情。
二、案經李秋雲、呂月卿分別訴由彰化縣政府警察局、澎湖縣政
    府警察局馬公分局報請臺灣臺南地方法院檢察署呈請臺灣高
    等法院檢察署檢察長令轉臺灣高雄地方法院檢察署檢察官偵
    查起訴。
    理  由
壹、程序方面：
    本件被告余明忠所犯係死刑、無期徒刑、最輕本刑為3 年以
    上有期徒刑以外之罪，其於準備程序中就被訴事實為有罪之
    陳述，經本院告知簡式審判程序之旨，並聽取公訴人及被告
    之意見後，認無不得或不宜改依簡式審判程序進行之情事，
    爰依刑事訴訟法第273 條之1 第1 項規定，裁定由受命法官
    獨任進行簡式審判程序，合先敘明。
貳、實體方面：
一、上揭犯罪事實，業據被告余明忠於本院審理中坦承不諱，並
    為認罪之表示，且被害人李秋雲、呂月卿確遭詐欺集團以前
    揭方式詐騙款項，致分別匯款如犯罪事實欄所述款項至被告
    前揭帳戶內之事實，亦據被害人李秋雲、呂月卿分別於警詢
    時指述甚詳，復有呂月卿之中華郵政股份有限公司帳戶存簿
    明細暨帳戶交易資料查詢單、李秋雲之中國信託帳戶存簿明
    細、被告之岡山鎮農會帳戶基本資料暨交易明細查詢等件在
    卷可憑（見警卷第16頁、第18至21頁，偵一卷第4 至7 頁）
    ，足認被告之自白核與事實相符。是被告既提供自己之上開
    帳戶予該詐欺集團匯款使用，且明知上開帳戶內之款項，乃
    被害人遭詐騙後所匯入，仍親自出面提領後交予該詐欺集團
    成員，則其與該詐欺集團成員間有犯意聯絡及行為分擔甚明
    。本案事證明確，被告共同詐欺取財之犯行堪以認定，應依
    法論科。
二、論罪科刑：
    核被告就犯罪事實欄一(一)、(二)所為，均係犯刑法第339 條第
    1 項之詐欺取財罪。被告與「葉先生」及其所屬詐騙集團成
    員就犯罪事實欄一(一)所示指示被害人李秋雲先後匯款3 次、
    就犯罪事實欄一(二)所示指示被害人呂月卿先後匯款2 次之犯
    行，分係基於同一詐騙行為之犯意，於密接之時間內對同一
    被害人接續為之，為接續犯，均應僅論以單純一罪。被告所
    為上開犯罪事實欄一(一)、(二)犯行，均與「葉先生」及其所屬
    詐騙集團成員間，有犯意聯絡及行為分擔，均為共同正犯。
    被告所為上開犯罪事實欄一(一)、(二)所示詐欺取財犯行，其犯
    意個別、行為互殊，應分論併罰。爰審酌被告正值青壯，不
    思循正當管道獲取財物，竟提供帳戶供詐騙集團使用，且同
    時配合擔任詐騙集團成員取款之「車手」，使詐騙集團成員
    得以遂行犯罪計畫並恣意詐騙他人，危害社會治安，犯罪情
    節非輕，惟念及被告係因一時貪欲失慮，始擔任詐騙集團之
    車手，然尚非真正主導實施詐騙之人，又被告犯後復坦承犯
    行，態度尚佳，且被害人李秋雲、呂月卿因詐騙實際受損害
    金額分別為67,000元、35,500元（惟呂月卿於詐騙過程中業
    經取回20,000元，實際受損金額僅為15,500元），尚非鉅額
    ，至被告迄今雖尚未與被害人達成和解並賠償損害，然已積
    極經由各項管道聯絡被害人尋求和解，僅因被害人始終均未
    依本院傳喚到院，且被害人於警方所留存之聯絡方式亦均無
    從聯繫始未能進行和解，有卷附被告委由辯護人所寄發律師
    函及退件信封影本、本院送達證書等件可稽，暨兼衡被告之
    智識程度、生活狀況、素行等一切情狀，就被告所犯各罪分
    別量處如主文所示之刑，並均諭知易科罰金之折算標準，另
    定其應執行之刑及執行刑易科罰金之折算標準，以資懲儆。
據上論斷，應依刑事訴訟法第273 條之1 、第299 條第1 項前段
，刑法第28條、第339 條第1 項、第41條第1 項前段、第8 項、
第51條第5 款，刑法施行法第1 條之1 第1 項、第2 項前段，判
決如主文。
本案經檢察官郭來裕到庭執行職務。
中    華    民    國     100   年    11   月    24   日
                  刑事第十九庭        法  官  鄭子文
以上正本證明與原本無異。
如不服本判決應於收受判決後10日內向本院提出上訴書狀，並應
敘述具體理由。其未敘述上訴理由者，應於上訴期間屆滿後20日
內向本院補提理由書(均須按他造當事人之人數附繕本)「切勿逕
送上級法院」。
中    華    民    國     100   年    11   月    24   日
                                      書記官  王立山
附錄本案論罪科刑法條：
中華民國刑法第339條第1項
意圖為自己或第三人不法之所有，以詐術使人將本人或第三人之
物交付者，處5 年以下有期徒刑、拘役或科或併科1 千元以下罰
金。